臺灣臺北地方法院刑事判決　　　　　　　100年度訴字第916號
公　訴　人　臺灣臺北地方法院檢察署檢察官
被　　　告　李承翰
上列被告因違反毒品危害防制條例案件，經檢察官提起公訴（一
○○年度毒偵字第一八九三號），被告於準備程序中先就被訴事
實為有罪之陳述，經本院告以簡式審判之旨，並聽取當事人之意
見後，本院合議庭裁定行簡式審判程序，判決如下：
    主  文
李承翰施用第一級毒品，累犯，處有期徒刑壹年。扣案如附表編
號一、二所示之物均沒收銷燬之，如附表編號三、四所示之物均
沒收。
    事  實
一、李承翰前於(一)民國八十七年間，因施用毒品而違反毒品危害
    防制條例案件，經本院以八十七年度毒聲字第二八七號裁定
    送觀察、勒戒後，認有繼續施用之傾向，經裁定令入戒治處
    所施以強制戒治，嗣經裁定停止戒治付保護管束，於八十八
    年七月二十日執行期滿，經本院以八十七年度易字第二一一
    二號刑事判決，判處免刑確定；次於(二)八十八年間，因施用
    毒品而違反毒品危害防制條例案件，經本院以八十八年度毒
    聲字第二七三二號裁定令入戒治處所施以強制戒治，並經本
    院以九十年度簡字第一九三一號刑事判決，判處有期徒刑六
    月確定，於九十一年二月二十六日易科罰金執行完畢；再於
    (三)九十三年間，因施用毒品而違反毒品危害防制條例案件，
    經本院以九十三年度易字第一五二四號刑事判決，判處有期
    徒刑六月確定，於九十四年二月四日易科罰金執行完畢；嗣
    於(四)九十六年間，因施用毒品而違反毒品危害防制條例案件
    ，經本院以九十六年度易字第一八五五號刑事判決，判處有
    期徒刑八月確定；復於(五)九十七年間，因施用毒品而違反毒
    品危害防制條例案件，經本院以九十七年度訴字第一四九八
    號刑事判決，判處有期徒刑九月確定，上開(四)(五)之案件嗣經
    接續執行，於九十八年十一月二十二日縮短刑期執行完畢；
    後於(六)九十九年間，因施用毒品而違反毒品危害防制條例案
    件，經本院以九十九年度訴字第一九九四號、一○○年度訴
    字第九四號刑事判決，判處有期徒刑十月、十月、十月，應
    執行有期徒刑一年八月確定；又於(七)九十九年間，因傷害案
    件，經本院以九十九年度簡字第四四四七號刑事判決，判處
    有期徒刑四月確定；末於(八)九十九年間，因施用毒品而違反
    毒品危害防制條例案件，經本院以一○○年度訴字第三三號
    刑事判決，判處有期徒刑十月確定，上開(六)至(八)之案件嗣經
    本院以一○○年度聲字第一一七二號裁定應執行有期徒刑二
    年八月確定。
二、李承翰猶不知悛悔，基於施用第一級毒品海洛因（下稱海洛
    因）及第二級毒品甲基安非他命（下稱甲基安非他命）之犯
    意，於一○○年六月十六日十五時許，在其位於臺北市○○
    區○○街一五六號住處之廁所內，以將海洛因、甲基安非他
    命混合後，置放於玻璃球內燒烤使之產生煙霧後吸食之方式
    ，同時施用海洛因、甲基安非他命一次。嗣於同日十七時許
    ，李承翰行經臺北市中山區○○○路一一九巷八五號前，因
    形跡可疑，經員警上前盤查，經其自願性同意搜索，扣得如
    附表所示之物，乃接受調查，經警採集其尿液送驗發現呈嗎
    啡、可待因、安非他命、甲基安非他命陽性反應，始悉上情
    。
三、案經臺北市政府警察局中山分局報告臺灣臺北地方法院檢察
    署檢察官偵查起訴。
    理  由
一、認定事實所憑之證據：
    上開事實二之部分，業據被告李承翰於本院一○○年十一月
    三日審理時供承不諱（本院當日審判筆錄參照），且其於上
    揭時、地為警查獲時所採集之尿液，經送臺灣尖端先進生技
    醫藥股份有限公司以酵素免疫分析法（ＥＩＡ）初步檢驗及
    氣相層析質譜儀（ＧＣ／ＭＳ）確認檢驗，結果發現呈嗎啡
    、可待因、安非他命、甲基安非他命陽性反應，此有濫用藥
    物檢驗報告一紙附卷足憑（毒偵字卷第五八頁參照），並有
    如附表所示之物扣案可證。又被告為警查獲時所扣得如附表
    所示之物，經送慈濟大學濫用藥物檢驗中心以氣相層析質譜
    （ＧＣ／ＭＳ）法檢驗，如附表編號一所示之物檢出第一級
    毒品海洛因成分，如附表編號二所示之物則檢出第二級毒品
    甲基安非他命成分無誤，有慈濟大學濫用藥物檢驗中心鑑定
    書一紙在卷可稽（毒偵卷第五九頁參照），是由上開補強證
    據，足認被告任意性自白核與事實相符，堪以採信。本件事
    證明確，被告之犯行堪以認定。
二、論罪科刑之法律適用：
  (一)按海洛因、甲基安非他命分別為毒品危害防制條例第二條第
    二項第一款、第二款所列之第一級毒品及第二級毒品，是核
    被告李承翰所為，係犯毒品危害防制條例第十條第一項之施
    用第一級毒品罪及同條第二項之施用第二級毒品罪。其施用
    第一級毒品海洛因及第二級毒品甲基安非他命前、後分別持
    有第一級毒品海洛因及第二級毒品甲基安非他命之低度行為
    ，均應為施用之高度行為所吸收，均不另論罪。又被告係以
    一施用行為同時觸犯毒品危害防制條例第十條第一項、第二
    項之罪，為想像競合犯，應從一重論以毒品危害防制條例第
    十條第一項之施用第一級毒品罪。
  (二)查被告有如上開事實一之(四)、(五)所載之犯罪科刑及執行情形
    ，有臺灣高等法院被告前案紀錄表及被告所犯上開案件之判
    決書各一份在卷可稽，其於有期徒刑執行完畢五年內，故意
    再犯本件有期徒刑以上之罪，為累犯，應依刑法第四十七條
    第一項規定加重其刑。
  (三)爰審酌被告前因施用毒品而違反毒品危害防制條例案件，曾
    經裁定送觀察勒戒、強制戒治及判刑確定，卻未能把握自新
    機會，徹底戒除施用毒品之惡習，仍再施用足以導致人體機
    能發生依賴性、成癮性及抗藥性等障礙之第一級毒品海洛因
    及第二級毒品甲基安非他命，惟念其施用毒品乃戕害自身身
    心健康，尚未危及他人，及犯罪後坦承犯行，態度尚稱良好
    ，兼衡其犯罪動機、手段、施用毒品之種類及次數等一切情
    狀，量處如主文所示之刑，以示警儆。
  (四)扣案如附表編號一、二所示之物，經送鑑驗後，分別檢出含
    有海洛因成分及甲基安非他命成分無誤，已如上述，均應依
    毒品危害防制條例第十八條第一項前段規定，不問屬於犯人
    與否，由本院諭知沒收銷燬之；如附表編號三、四所示之物
    ，分別係用以包裝如附表編號一、二所示之物，有防止毒品
    裸露、逸出及潮濕之功用，並便於攜帶使用，均為被告所有
    供犯本案施用第一、二級毒品罪所用之物，均應依刑法第三
    十八條第一項第二款之規定，宣告沒收之。
據上論斷，應依刑事訴訟法第二百七十三條之一第一項、第二百
九十九條第一項前段，毒品危害防制條例第十條第一項、第二項
、第四十七條第一項、第十八條第一項前段，刑法第十一條、第
五十五條、第三十八條第一項第二款，判決如主文。
本案經檢察官蘇維達到庭執行職務。
中    華    民    國   100    年    11    月    17    日
                  刑事第二庭    法  官  張詩芸
以上正本證明與原本無異。
如不服本判決應於收受送達後10日內向本院提出上訴書狀，並應
敘述具體理由；其未敘述上訴理由者，應於上訴期間屆滿後20日
內向本院補提理由書（均須按他造當事人之人數附繕）「切勿逕
送上級法院」。
                                書記官  宋德華
中    華    民    國   100    年    11    月    18    日
附錄本案論罪科刑法條全文
毒品危害防制條例第十條
施用第一級毒品者，處六月以上五年以下有期徒刑。
施用第二級毒品者，處三年以下有期徒刑。
附表
┌──┬────┬────┬────┬────────┐
│編號│物品名稱│  數量  │  備註  │扣押物品清單編號│
├──┼────┼────┼────┼────────┤
│ 一 │白色粉末│壹包（驗│檢出第一│臺北地檢署一○○│
│    │        │餘淨重柒│級毒品海│年青保管字第六○│
│    │        │佰捌拾伍│洛因成分│一號編號１（調查│
│    │        │點貳毫克│        │局人工鑑別編號○│
│    │        │）      │        │00000000│
│    │        │        │        │號）            │
├──┼────┼────┼────┼────────┤
│ 二 │白色晶體│壹包（驗│檢出第二│臺北地檢署一○○│
│    │        │餘淨重壹│級毒品甲│年度安保管字第三│
│    │        │佰點伍毫│基安非他│八九號編號１    │
│    │        │克）    │命成分  │                │
├──┼────┼────┼────┼────────┤
│ 三 │包裝上開│壹個    │        │臺北地檢署一○○│
│    │白色粉末│        │        │年青保管字第六○│
│    │之空包裝│        │        │一號編號１（調查│
│    │袋      │        │        │局人工鑑別編號○│
│    │        │        │        │00000000│
│    │        │        │        │號）            │
├──┼────┼────┼────┼────────┤
│ 四 │包裝上開│壹個    │        │臺北地檢署一○○│
│    │白色晶體│        │        │年度安保管字第三│
│    │之空包裝│        │        │八九號編號１    │
│    │袋      │        │        │                │
└──┴────┴────┴────┴────────┘